臺灣高雄地方法院交通事件裁定　　　　 96年度交聲字第483號
原處分機關　高雄市政府
異　議　人
即受處分人　乙○○
代　理　人　甲○○
上列受處分人因聲明異議案件，對於高雄市交通事件裁決所96年
5月23日所為之處分 （原處分：高市交裁警字第裁32-B00000000
號） ，聲明異議，本院裁定如下：
    主  文
異議駁回。
    理  由
一、按汽車駕駛人停車時，有不依順行之方向，或不緊靠道路右
    側，或併排停車，或單行道不緊靠路邊停車者，處新臺幣（
    下同）600 元以上1,200 元以下罰鍰，道路交通管理處罰條
    例第56條第1 項第6 款定有明文。又按道路交通安全規則第
    112 條第2 項規定：「停車時應依車輛順行方向緊靠道路右
    側，但單行道應緊靠路邊停車。其右側前後輪胎外側距離緣
    石或路面邊緣不得逾40公分。在單行道左側停車時，比照辦
    理。」
二、本件異議人即受處分人乙○○之夫即代理人甲○○駕駛車牌
    號碼3395-FB 號自小客車，於民國96年4 月11日上午9 時32
    分許，在高雄市○○○路543 巷口前不緊靠道路右側停車，
    為高雄市政府警察局交通大隊員警以拍照方式存證，並以受
    處分人有「不緊靠道路右側停車」之違規予以舉發，嗣受處
    分人於舉發通知單上所載之應到案日期前向原處分機關提出
    申訴，經原處分機關請舉發機關調查結果，仍認受處分人有
    上開違規行為，原處分機關乃依道路交通管理處罰條例第56
    條第1 項第6 款、違反道路交通管理事件統一裁罰基準及處
    理細則規定，於96年5 月23日以高市府交裁字第裁32-B0000
    0000號裁決書裁處受處分人900 元罰鍰，此有該舉發違規通
    知單、裁決書、申訴書、高雄市政府交通局96年4 月20 日
    高市交停字第0960015387號函、高雄市政府交通局交辦單及
    蒐證照片2 張在卷可憑。
三、聲明異議意旨略以：本件車輛停放之地點，因遭機車佔用致
    停放於停車格外，又未紅線或併排停車，亦未影響週遭交通
    ，且常人亦如此停車，應不致受罰云云。
四、經查，異議人所有之前開車輛確有在上揭時、地將車輛停放
    在高雄市○○○路573 巷口前，而不緊靠道路右側停車乙節
    ，有舉發照片2 張附卷可參。雖異議意旨認並未有紅線或併
    排停車，然員警亦未舉發其有此2 項違規情事，即不能佐為
    免責事由。又道路交通安全規則第112 條第2 項之所以規定
    汽車駕駛人停車時應緊靠道路右側停車，其立法意旨當在規
    範汽車駕駛人停車時，不得佔用太多道路路面，致影響交通
    安全或妨害公眾利益，故而規定停放汽車應前後輪胎外緣距
    緣石或路面邊緣40公分以內，邊緣應以柏油路面所延伸至水
    泥地面之界線為起算點，而本件停車位置係在停車格外，且
    已佔用外側車道路面，有舉發照片可參，明顯違反此開規定
    ，難謂無影響交通安全或妨害公眾利益之情，即與立法意旨
    不符。又縱本件違規停車之樣態時有見聞，惟交通員警取締
    行政作為，本得依違規情節、當時路況等情，就是否舉發、
    舉發先後順序為適當裁量，受處分人自身違反行政法規，就
    不法行為本不得主張不法之平等。從而，異議意旨所辯之詞
    ，均顯無足採。
五、綜上所述，異議人確有於上揭時、地不緊靠道路右側停車之
    違規行為，是原處分機關依道路交通管理處罰條例第56條第
    1 項第6 款、違反道路交通管理事件統一裁罰基準及處理細
    則，裁處受處分人罰鍰900 元，核無違誤。從而，本件聲明
    異議為無理由，應予駁回。
六、據上論斷，應依道路交通案件處理辦法第19條，裁定如主文
    。
中　　華　　民　　國　　96　　年　　6 　　月　　15　　日
                      交通法庭  法　官  林瑋桓
以上正本證明與原本無異。
如不服本裁定應於送達後5日內向本院提出抗告狀。
中　　華　　民　　國　　96　　年　　6 　　月　　15　　日
                                書記官  李柏親
